臺灣新竹地方法院刑事裁定
110年度聲字第702號
聲  請  人  臺灣新竹地方檢察署檢察官
受  刑  人  池昭權



上列聲請人因受刑人數罪併罰有二裁判以上，聲請定其應執行之
刑（110年度執聲字第436號），本院裁定如下：
    主  文
池昭權所犯如附表所示之罪，應執行有期徒刑陸年。
    理  由
一、聲請意旨略以：受刑人池昭權因違反毒品危害防制條例等案
    件，先後經判決確定如附表（聲請書附表誤載部分業經更正
    如本件附表所示），應依刑法第53條及第51條第5款，定其
    應執行之刑，爰依刑事訴訟法第477條第1項聲請裁定等語。
二、按裁判確定前犯數罪者，併合處罰之；數罪併罰，有二裁判
    以上者，依第51條之規定，定其應執行之刑；宣告多數有期
    徒刑者，於各刑中之最長期以上，各刑合併之刑期以下，定
    其刑期，但不得逾30年，刑法第50條、第53條、第51條第5
    款分別定有明文。又雖曾經定執行刑，但如再與其他裁判宣
    告之刑定其執行刑時，前定之執行刑當然失效，仍應以其各
    罪宣告之刑為基礎，定其執行刑，不得以前之執行刑為基礎
    ，以與後裁判宣告之刑，定應執行刑。而更定之應執行刑，
    不應比前定之應執行刑加計其他裁判所處刑期後為重，否則
    即與法律秩序理念及法律目的之內部界限有違，難認適法（
    最高法院99年度台非字第229號、93年度台非字第192號裁判
    意旨參照）。
三、查受刑人池昭權因違反毒品危害防制條例等案件，分別經本
    院、臺灣桃園地方法院、臺灣苗栗地方法院（下稱苗栗地院
    ）各判處如附表所示之刑，均經確定在案，核受刑人所犯附
    表編號1、3、7至9所示之罪為得易科罰金之罪，附表編號2
    、4至6所示之罪為不得易科罰金之罪，合於刑法第50條但書
    之情形，依同法第50條第2項規定，須經受刑人請求檢察官
    聲請定其應執行之刑，始得依第51條規定定之。茲檢察官依
    受刑人請求聲請定其應執行之刑，有臺灣新竹地方檢察署受
    刑人定執行刑或易科罰金意願回覆表附卷可憑，檢察官據此
    聲請定其應執行之刑，本院審核認聲請為正當，爰審酌受刑
    人犯罪之次數、情節、罪質、所犯數罪整體之非難評價及刑
    法量刑公平正義理念等情，定其應執行之刑，且附表編號1
    、3、7至9所示之罪與附表編號2、4至6所示之罪併合處罰，
    故無再諭知如易科罰金折算標準之必要。而受刑人所犯如附
    表編號1至3、5至7所示之罪，前經苗栗地院以107年度聲字
    第476號裁定定應執行有期徒刑5年2月確定；如附表編號9所
    示之罪，前經本院以107年度易字第638號判決定應執行有期
    徒刑7月確定，則受刑人所犯如附表所示各罪之宣告刑，既
    應予合併處罰，依上開最高法院裁判意旨，前定之應執行刑
    當然失效，自應以其各罪之宣告刑為基礎，受量處合併宣告
    刑總和以下刑期之外部限制，且不得較上開已定應執行刑與
    其餘各罪之總和為重之內部限制，附此敘明。
四、爰依刑事訴訟法第477條第1項，刑法第53條、第51條第5款
    、第50條第2項，裁定如主文。
中　　華　　民　　國　　110 　年　　5 　　月　　28　　日
                  刑事第三庭   法　官　 賴淑敏
以上正本證明與原本無異。
如不服本裁定，應於裁定送達後5日內向本院提出抗告狀。
中　　華　　民　　國　　110 　年　　5 　　月　　28　　日
                               書記官   陳家欣
附表：
編號  1 2 3 罪名  毒品危害防制條例 毒品危害防制條例 毒品危害防制條例 宣告刑  有期徒刑6月 有期徒刑7月 有期徒刑6月 犯罪日期  105年6月15日 18、19時許 105年8月24日 19、20時許 105年11月25日 20時許 偵查(自訴)機關年度及案號  新竹地檢105年度毒偵字第1422號 新竹地檢105年度毒偵字第1936號 桃園地檢105年度毒偵字第6781號 最後 事實審 法院 新竹地院 新竹地院 桃園地院  案號 106年度易緝字 第17號 105年度易字 第938號 106年度審易字 第719號  判決日期 106年4月28日 106年5月23日 106年6月7日 確定 判決 法院 新竹地院 新竹地院 桃園地院  案號 106年度易緝字 第17號 105年度易字 第938號 106年度審易字 第719號  判決 確定日期 106年4月28日 106年6月6日 106年7月3日 是否為得易科 罰金之案件  是 否 是 備註  新竹地檢106年度執字第3206號 新竹地檢106年度執字第3207號 新竹地檢106年度執助字第643號   編號1至3、5至7，業經苗栗地院107年度聲字第476號裁定應執行有期徒刑5年2月，新竹地檢107年度執更助字第436號   

編號  4 5 6 罪名  毒品危害防制條例 竊盜 竊盜 宣告刑  有期徒刑7月 有期徒刑8月 有期徒刑7月， 共11罪 犯罪日期  106年3月29日 某時許 106年3月29日 3時許 106年2月1日、106年2月3日、106年2月6日、106年2月10日、106年2月12日、106年2月15日、106年2月16日、106年3月3日、106年3月8日、106年3月16日、106年3月23日 偵查(自訴)機關年度及案號  新竹地檢106年度毒偵字第986號 新竹地檢106年度偵字第3501號等 新竹地檢106年度偵字第3501號等 最後 事實審 法院 新竹地院 新竹地院 新竹地院  案號 106年度易字 第608號 106年度易字 第651號 106年度易字 第651號  判決日期 106年8月18日 106年9月6日 106年9月6日 確定 判決 法院 新竹地院 新竹地院 新竹地院  案號 106年度易字 第608號 106年度易字 第651號 106年度易字 第651號  判決 確定日期 106年8月18日 106年9月25日 106年9月25日 是否為得易科 罰金之案件  否 否 否 備註  新竹地檢106年度執字第5083號 新竹地檢106年度執字第5877號 新竹地檢106年度執字第5877號    編號1至3、5至7，業經苗栗地院107年度聲字第476號裁定應執行有期徒刑5年2月，新竹地檢107年度執更助字第436號  

編號  7 8 9 罪名  竊盜 竊盜 竊盜 宣告刑  有期徒刑6月 有期徒刑5月 有期徒刑5月， 共2罪 犯罪日期  106年3月29日 11時36分許 106年2月24日 8時10分許 106年2月13日6時22分許、106年2月13日14時27分許 偵查(自訴)機關年度及案號  苗栗地檢106年度偵字第2865號 桃園地檢106年度偵字第13839號 新竹地檢107年度偵字第1301、1915號 最後 事實審 法院 苗栗地院 桃園地院 新竹地院  案號 106年度易字 第592號 106年度審易字 第3079號 107年度易字 第638號  判決日期 106年11月15日 107年1月4日 107年8月27日 確定 判決 法院 苗栗地院 桃園地院 新竹地院  案號 106年度易字 第592號 106年度審易字 第3079號 107年度易字 第638號  判決 確定日期 106年12月11日 107年2月5日 107年9月18日 是否為得易科 罰金之案件  是 是 是 備註  新竹地檢107年度執助字第39號 新竹地檢107年度執助字第365號 新竹地檢107年度執字第5466號   編號1至3、5至7，業經苗栗地院107年度聲字第476號裁定應執行有期徒刑5年2月，新竹地檢107年度執更助字第436號  編號9業經新竹地院107年度易字第638號判決應執行有期徒刑7月